【裁判字號】    89,交抗,888
【裁判日期】    891124
【裁判案由】    聲明異議
【裁判全文】
臺灣高等法院臺中分院刑事裁定                    八十九年度交抗字第八八八號
    抗告人即
    受處分人  甲○○
右抗告人因違反道路交通管理處罰條例案件，不服臺灣臺中地方法院中華民國八十九
年十月六日所為之裁定（民國八十九年度交聲字第一二七號），提起抗告，本院裁定
如左：
    主    文
抗告駁回。
    理    由
一、本案經本院審理結果，認原裁定法院以抗告人即受處分人（以下簡稱抗告人）甲
    ○○違反道路交通管理處罰條例之事證明確，因認抗告人之異議為無理由而為駁
    回之裁定，並無不合，應予維持，茲引用原裁定法院之裁定所記載之證據及理由
    （如附件）。
二、抗告意旨雖以：抗告人自民國八十九年五月五日起即遷居台中市○區○○○街二
    七五巷二三號，原處分裁決書於八十九年七月十九日送達抗告人之戶籍地，並非
    抗告人本人簽收，迨同年十月二十日轉達抗告人時，抗告人即於翌日提出異議，
    原裁定法院八十九年度交聲字第一二七號交通事件裁定，亦於八十九年十月十二
    日轉達抗告人，爰於同年月十六日提起抗告，均於法定不變期間聲明異議及抗告
    ，而抗告人係守法駕駛，只因原處分裁決書逾期送達抗告人，致抗告人無法及時
    聲明異議，爰依法提起抗告，並提出房屋租賃契約書影本乙份為證。惟查原裁定
    法院係以抗告人逾期聲明異議為由予以駁回抗告人之異議，本院參酌抗告人聲明
    異議狀所載之住居所，亦載明係台中市○區○○路一段六十一之八號，且其提出
    附卷之房屋租賃契約書影本記載，抗告人係連帶保證人而非承租人，再者，如抗
    告意旨所載，原裁定法院駁回其異議之裁定，送達於抗告人台中市○區○○路一
    段六十一之八號之處所，即能適時轉予抗告人收受，顯然原處分機關之處分裁決
    書於八十九年七月十九日送達於台中市○區○○路六十一之八號，由抗告人之父
    代為收受，其送達尚難認係違法，此觀卷附掛號郵件收件回執即明，則抗告人既
    未能提出其他有利之證據，因認原裁定法院以抗告人違反道路交通管理處罰條例
    之事證明確，並認抗告人之異議不適法而為駁回之裁定，並無不合，抗告人抗告
    意旨猶執前詞恣意指摘原裁定不當，為無理由，應予駁回。
三、據上論斷，應依刑事訴訟法第四百十二條裁定如主文。
中      華      民      國     八十九     年     十一     月   二十四   日
                                   臺灣高等法院臺中分院刑事第十庭
                                         審判長法  官  林  照  明
                                               法  官  蕭  廣  政
                                               法  官  李  寶  堂
右正本證明與原本無異。
不得再抗告。
                                               書記官  蕭  玉  真
中      華      民      國     八十九     年     十一     月   二十五   日
                                                                        Ｄ
臺灣臺中地方法院交通事件事裁定                  八十九年度交聲字第一二七號
    受 處分 人  甲○○  女三十三歲（民國○○○年○月○日生）
    即異議人            住台中市○區○○路一段六一之八號
                        身分證統一編號：Ｙ二二四五四六九號
右列受處分人因違反道路交通管理處罰條例案件，對於交通部公路局台中區監理所八
十九年七月十三日所為之處分（中監違字第六０–五七四二七○號裁決書)，聲明異
議，本院裁定如左：
    主  文
異議駁回。
    理  由
一、按道路交通處罰條例第八十七條第一項規定：受處分人不服第八條主管機關所為
    之處罰，得於接到裁決書之翌日起十五日內，向管轄地方法院聲明異議。
二、本件異議人即受處分人係於八十九年七月十九日收受裁決書，有掛號收件回執
    在卷可證，異議人遲至八十九年九月二十一日始向台中區監理所聲明異議，有其
    聲明異議狀乙份存卷可按，已逾十五日期間，其異議不適法，應予駁回。
三、據上論斷，應依道路交通案件處理辦法第十八條，裁定如主文。
中      華      民      國    八十九    年      十      月      六      日
                                臺灣臺中地方法院交通法庭
                                    法  官  許金樹
右正本證明與原本無異。
如不服本裁定應於送達後五日內向本院提出抗告狀。
                                    書記官
中    華    民    國      八十九      年      十      月       九       日


司法院資訊處製作；財團法人民間司法改革基金會備份。
